---
title: 7th International Conference on the Biology of Butterflies
date: 11 August 2014
params:
 - code: 2014_ICBB_VII
 - ffin: 14 August 2014
 - lugar: Turku
categories:
 - Finland
 - Conferencia
 - Internacional
 - Ponencia
bibliography:
 - ../bibTeX/presentations.bibtex
 - ../bibTeX/datasets.bibtex
 - ../bibTeX/peer-review.bibtex
---

# El evento 

7th International Conference on the Biology of Butterflies. [Turku](/lgrs/Turku.qmd), Finland, 11-14 August 2014.

## Enlaces

- [Conference web page](http://www.nymphalidae.net/icbb2014/index.html)
- [Información sobre la sesión](http://www.nymphalidae.net/icbb2014/genbutbio.html)
- [Conference report](http://www.nymphalidae.net/icbb2014/Antenna2.pdf)
- [History of the conference](http://www.nymphalidae.net/icbb2014/Antenna.pdf)

## Presentación y publicaciones

> **The assessment of macroecological patterns in butterfly-hostplant associations at a global scale**, [@Ferrer_ICCB_2014]

Esta presentación está relacionada con una publicación sobre mariposas y sus plantas hospederas [@FerrerParis2013_Hosts] y el conjunto de datos compilado para ese trabajo [@FerrerParis_EOL_dataset_2014].

## Excursión

Uno de los puntos destacados del evento fue la excursión a Åland con el [Prof. Ilkka Hanski](https://en.wikipedia.org/wiki/Ilkka_Hanski), en dónde estudió las famosas metapoblaciones de _Melitaea cinxia_.

## Financiamiento

Mi participación fue cubierta por los fondos del premio **2013 EOL Rubenstein Research Fellowship Award**.


## Galería

Esta galería incluye fotos de los carteles presentados y la excursión a Åland.

```{r}
#| echo: false
#| warning: false
#| message: false

library(FlickrAPI)
library(pixture)
suppressMessages(library(dplyr))
suppressMessages(here::i_am("lgrs/Trieste.qmd"))

```

```{r}
#| echo: false
file_name <- here::here("data","google-photos.rds")
ggl_photos <- readRDS(file=file_name)
img_folder <- "img"
eventos <- c("Eventos - CEBA LEE", "Eventos - RLE", "Eventos - Venezuela", "Eventos - Mariposas", "Eventos - IVIC")
photos <- ggl_photos %>% 
    filter(
        album %in% eventos,
        grepl("7th ICBB 2014",mediaItems.description))

paths <- sprintf("%s/%s-%s.jpg",img_folder, pull(photos, output_id), pull(photos, output_file))
captions <- photos %>% transmute(caption=sprintf("<strong>%s</strong>  por <a href='%s' target='googlephotos'>JR Ferrer-Paris @ Google Photos</a>",mediaItems.description,mediaItems.productUrl)) %>% pull

pixgallery(paths, caption=captions)

```