---
title: GART/GloBIS Workshop
date: 21 mayo 2003
params:
 ffin: 23 mayo 2003
 code: 2003_GART
 lugar: Stuttgart, Germany
categories:
 - Alemania
 - Ponencia
 - Taller
 - Internacional
 - Mariposas
---

# Evento

GART/GloBIS Workshop. Butterfly taxonomy on the internet, issues and challenges of a global, web-based, taxonomic information system. [Stuttgart](/lgrs/Stuttgart.qmd), Germany, 21-23 May 2003.  

## Logo 

![Logo de GART](https://api.gbif.org/v1/image/unsafe/https%3A%2F%2Fgithub.com%2FSp2000%2Fcolplus-repo%2Fraw%2Fmaster%2Flogos%2FGloBIS_(GART).png)

## Enlaces

- [Workshop program and presentations](http://www.insects-online.de/gartfron.htm)
- Registro en [Catalogue of Life](https://www.catalogueoflife.org/data/dataset/1046)


## Participación y productos relacionados

Posterior al taller se consolidó el [Global Butterfly Information System](https://www.gbif.org/dataset/153c2909-ab0b-4e85-b43e-8f6a2a484216), hospedado por el proyecto [Catalogue of Life](https://www.catalogueoflife.org). 

Por mi parte, me mantuve involucrado en el tema por varios años hasta que logramos conectarlo con un proyecto auspiciado por la Encyclopedia of Life [@Ferrer_ICCB_2014;@FerrerParis_EOL_2014].


```{r}
library(pixture)
library(dplyr)
here::i_am("evnts/2003_GART.qmd")
source(here::here("inc", "functions.R"))
```


```{r}
#| output: asis

eventos <- c("Eventos - CEBA LEE", "Eventos - RLE", "Eventos - Venezuela", "Eventos - Mariposas", "Eventos - IVIC")
slc <- "Stuttgart"
gphotos <- filter_ggl_photo(description = slc, 
  album_name = eventos) |>
  pull_ggle_paths_captions(howmany = 1, preview=TRUE)

htmlcode <- "<center>\n%s\n<br/>\n%s<br/></center>"

show_photo <- sprintf(htmlcode, gphotos$paths, gphotos$captions)
cat(show_photo)
```


## Galería de fotos

```{r}
gphotos <- filter_ggl_photo(description = slc, 
  album_name = "Lugares - México") |>
  pull_ggle_paths_captions()
pixgallery(gphotos$paths, caption=gphotos$captions)
```

