---
title: "Workshop: Predictive modelling of Species distribution"
date: 2 Noviembre 2005
categories: 
 - "Taller"
 - "Internacional"
 - "España"
 - "Cartel"
 - NeoMapas
params:
 code: 2005_Baeza
 lugar: Baeza
---

# El Evento

Workshop: Predictive modelling of Species distribution. New Tools for the XXI Century. Universidad Internacional de Andalucía. [Baeza](/lgrs/Baeza.qmd), España, 2-4 Noviembre 2005. 

## Dirección del evento

Universidad Internacional de Andalucía Sede Antonio Machado
Palacio de Jabalquinto
Plaza de Santa Cruz, s/n
23440 BAEZA (Jaén) SPAIN 

## Enlaces

- [Publicación sobre el taller](https://www.jstor.org/stable/4539918)
- <http://www.unia.es>

## Participación

<iframe src="https://widgets.figshare.com/articles/1322143/embed?show_title=1" width="568" height="351" allowfullscreen frameborder="0"></iframe>

## Galería

Algunas fotos del evento.

```{r}
eventos <- c("Eventos - CEBA LEE", "Eventos - RLE", "Eventos - Venezuela", "Eventos - Mariposas", "Eventos - IVIC")
slc <- "Baeza"
```

```{r}
library(pixture)
library(dplyr)
here::i_am("evnts/2005_Baeza.qmd")
source(here::here("inc", "functions.R"))
```


```{r}
#| output: asis

gphotos <- filter_ggl_photo(description = slc, 
  album_name = eventos) |>
  pull_ggle_paths_captions(howmany = 1, preview=TRUE)

htmlcode <- "<center>\n%s\n<br/>\n%s<br/></center>"

show_photo <- sprintf(htmlcode, gphotos$paths, gphotos$captions)
cat(show_photo)
```
