---
title: 7th International Conference on the Biology of Butterflies
date: 11 August 2014
params:
 - code: 2014_ICBB_VII
 - ffin: 14 August 2014
 - lugar: Turku
categories:
 - Finland
 - Conferencia
 - Internacional
 - Ponencia
---

# El evento 

7th International Conference on the Biology of Butterflies. [Turku](/lgrs/Turku.qmd), Finland, 11-14 August 2014.

## Enlaces

- [Conference web page](http://www.nymphalidae.net/icbb2014/index.html)
- [Información sobre la sesión](http://www.nymphalidae.net/icbb2014/genbutbio.html)
- [Conference report](http://www.nymphalidae.net/icbb2014/Antenna2.pdf)
- [History of the conference](http://www.nymphalidae.net/icbb2014/Antenna.pdf)

## Presentación y publicaciones

> **The assessment of macroecological patterns in butterfly-hostplant associations at a global scale**, [@Ferrer_ICCB_2014]

Esta presentación está relacionada con una publicación sobre mariposas y sus plantas hospederas [@FerrerParis2013_Hosts] y el conjunto de datos compilado para ese trabajo [@FerrerParis_EOL_dataset_2014].

## Excursión

Uno de los puntos destacados del evento fue la excursión a Åland con el [Prof. Ilkka Hanski](https://en.wikipedia.org/wiki/Ilkka_Hanski), en dónde estudió las famosas metapoblaciones de _Melitaea cinxia_.

## Financiamiento

Mi participación fue cubierta por los fondos del premio **2013 EOL Rubenstein Research Fellowship Award**.


## Galería

Esta galería incluye fotos de los carteles presentados y la excursión a Åland.

```{r}
eventos <- c("Eventos - CEBA LEE", "Eventos - RLE", "Eventos - Venezuela", "Eventos - Mariposas", "Eventos - IVIC")
slc <- "7th ICBB 2014"
```


```{r}
library(pixture)
library(dplyr)
here::i_am("evnts/2014_ICBB_VII.qmd")
source(here::here("inc", "functions.R"))
```


```{r}
#| output: asis

gphotos <- filter_ggl_photo(description = slc, 
  album_name = eventos) |>
  pull_ggle_paths_captions(howmany = 1, preview=TRUE)

htmlcode <- "<center>\n%s\n<br/>\n%s<br/></center>"

show_photo <- sprintf(htmlcode, gphotos$paths, gphotos$captions)
cat(show_photo)
```


## Galería de fotos

```{r}
gphotos <- filter_ggl_photo(description = slc, 
  album_name = eventos) |>
  pull_ggle_paths_captions()
pixgallery(gphotos$paths, caption=gphotos$captions)
```
