---
title: Baeza
categories:
 - España
 - Taller
---

De visita por un [taller](/evnts/2005_Baeza.qmd) en la Universidad Internacional de Andalucía. Aparte de la ciudad de Baeza también visitamos el Mirador del Puerto de las Palomas y entramos al Parque Natural de las Sierras de Cazorla, Segura y Las Villas. Visitamos el [Centro de Recuperación de Especies Amenazadas (CREA) Quiebrajano](https://www.agenciamedioambienteyagua.es/DetalleCentroA.aspx?Id=17) de Jaén.



```{r}
slc <- "Baeza|Jaén"
alb <- "Lugares - Europa"
```



```{r}
library(pixture)
library(dplyr)
here::i_am("lgrs/Gland.qmd")
source(here::here("inc", "functions.R"))
```


```{r}
#| output: asis


gphotos <- filter_ggl_photo(description = slc, 
  album_name = alb) |>
  pull_ggle_paths_captions(howmany = 1, preview=TRUE)

htmlcode <- "<center>\n%s\n<br/>\n%s<br/></center>"

show_photo <- sprintf(htmlcode, gphotos$paths, gphotos$captions)
cat(show_photo)
```


## Galería de fotos

```{r}
gphotos <- filter_ggl_photo(description = slc, 
  album_name = alb) |>
  pull_ggle_paths_captions()
pixgallery(gphotos$paths, caption=gphotos$captions)
```


## Observaciones en `iNaturalist`

```{r}
inat_photos <- filter_inat_photo(place=slc) |>
  pull_inat_paths_captions(howmany=18)

pixgallery(inat_photos$paths, caption=inat_photos$captions)

```


