---
title: Turku y Åland
categories:
 - Finlandia
 - Mariposas
 - Conferencia
 - Visita
---

Visité Finlandia para una [conferencia sobre mariposas](/evnts/2014_ICBB_VII.qmd). Impresionado con la presencia de grandes personajes del estudio de estos insectos y la ecología en general. 


```{r}
library(pixture)
library(dplyr)
here::i_am("lgrs/Turku.qmd")
source(here::here("inc", "functions.R"))
```


```{r}
#| output: asis
photos <- filter_flickr_photo(find = c("Turku|Åland")) |>
    pull_flickr_preview()

cat(sprintf("<center>\n%s\n<br/>\n%s<br/></center>", 
         photos$paths, photos$captions))
```

Aproveché la oportunidad para hacer una excursión a Åland, y conocer el paisaje de las famosas metapoblaciones de _Melitaea cinxia_ estudiadas por el [Prof. Ilkka Hanski](https://en.wikipedia.org/wiki/Ilkka_Hanski).


## Galería de fotos

```{r}
#| eval: false
paths <- photos %>% pull(url_m)
captions <- photos %>% 
  transmute(caption=sprintf("<strong>%s</strong> por <a href='https://www.flickr.com/photos/jferrer/%s' target='flickr'>JR Ferrer Paris @ flickr</a>",title,id)) %>% pull()

pixgallery(paths, caption=captions)

```

## Observaciones en `iNaturalist`


```{r}
#| output: asis

inat_photos <- filter_inat_photo(place="Turku|Åland") |>
  pull_inat_paths_captions(howmany=18)

pixgallery(inat_photos$paths, caption=inat_photos$captions)
```
