---
title: Turku y Åland
categories:
 - Finlandia
 - Mariposas
 - Conferencia
 - Visita
---

Visité Finlandia para una [conferencia sobre mariposas](/evnts/2014_ICBB_VII.qmd). Impresionado con la presencia de grandes personajes del estudio de estos insectos y la ecología en general. 


```{r}
#| warning: false
#| message: false
library(FlickrAPI)
library(pixture)
library(dplyr)
here::i_am("lgrs/Trieste.qmd")
```

```{r}
file_name <- here::here("data","flickr-photos.rds")
flckr_photos <- readRDS(file=file_name)
file_name <- here::here("data","iNaturalist-obs-NeoMapas.rds")
inat_photos <- readRDS(file=file_name)

seleccion <- c("Turku|Åland")
```


```{r}
#| output: asis
htmlcode <- "<center>\n<img src='%s' width='%s'  height='%s'>\n<br/>\n**%s** by <a href='https://www.flickr.com/photos/%s/%s' target='flickr'>JR Ferrer Paris @ flickr</a><br/></center>"

photos <- flckr_photos %>% filter(grepl(seleccion,description$`_content`) )

show_photo <- photos %>% 
    slice_sample(n=1) %>%
    transmute(code = sprintf(htmlcode, url_m, width_m, height_m, title, owner, id)) %>% pull()
cat(show_photo)
```


Aproveché la oportunidad para hacer una excursión a Åland, y conocer el paisaje de las famosas metapoblaciones de _Melitaea cinxia_ estudiadas por el [Prof. Ilkka Hanski](https://en.wikipedia.org/wiki/Ilkka_Hanski).


## Galería de fotos

```{r}
paths <- photos %>% pull(url_m)
captions <- photos %>% 
  transmute(caption=sprintf("<strong>%s</strong> por <a href='https://www.flickr.com/photos/jferrer/%s' target='flickr'>JR Ferrer Paris @ flickr</a>",title,id)) %>% pull()

pixgallery(paths, caption=captions)

```

## Observaciones en `iNaturalist`


```{r}
paths <- inat_photos %>% 
    filter(grepl(seleccion,place_guess)) %>% 
    pull(image_url)
captions <- inat_photos %>% 
    filter(grepl(seleccion,place_guess)) %>% 
    transmute(caption=sprintf("<strong>%s</strong> (<emph>%s</emph>) by <a href='%s' target='iNat'>NeoMapas @ iNaturalist</a>",species_guess,scientific_name,url)) %>% pull()

pixgallery(paths, caption=captions)
```